【裁判字號】    98,審訴,948
【裁判日期】    980424
【裁判案由】    搶奪等
【裁判全文】
臺灣高雄地方法院刑事判決             98年度審訴字第948號
公  訴  人  臺灣高雄地方法院檢察署檢察官
被      告  丙○○
                    另案羈押在臺灣高雄看守所
上列被告因搶奪等案件，經檢察官提起公訴（98年度偵字第3865
號），本院改依簡式審判程序審理，判決如下：
    主  文
丙○○犯竊盜罪，累犯，處有期徒刑柒月，扣案之鑰匙壹支沒收
；又犯搶奪罪，累犯，處有期徒刑捌月。應執行有期徒刑壹年壹
月，扣案之鑰匙壹支沒收。
    事實及理由
一、按本件被告丙○○所犯係死刑、無期徒刑、最輕本刑為3 年
    以上有期徒刑以外之罪，其於準備程序就被訴事實為有罪之
    陳述，經受命法官告知簡式審判程序之旨，並聽取其與公訴
    人之意見後，本院認無不得或不宜改依簡式審判程序進行之
    處，爰依刑事訴訟法第273 條之1 第1 項、第284 條之1 ，
    裁定本件由受命法官獨任進行簡式審判程序，合先敘明。
二、本件犯罪事實及證據，除犯罪事實「丙○○前因毒品及竊盜
    等案件，經法院判刑確定，甫於民國97年10月10日假釋交付
    保護管束期滿視同執行完畢」更正為「丙○○前因竊盜案件
    ，經本院以95年度易字第1606號判決、95年度簡字第6894號
    判決、96年度簡字第1033號判決、96年度易字第1887號判決
    ，分別判處有期徒刑8 月、6 月、6 月、8 月確定，另因毒
    品危害防制條例案件，經本院以95年度訴字第4184號判決，
    判處有期徒刑1 年2 月確定，上開案件嗣經本院以96年度聲
    減字第4815號裁定予以減刑，並分別定應執行刑為有期徒刑
    7 月、1 年1 月，入監執行後，於97年8 月19日假釋出監，
    而於97年10月10日假釋期滿執行完畢」；「途經高雄縣鳳山
    市○○路與文平路口時」更正為「嗣於同日下午2 時5 分許
    ，其行經高雄縣鳳山市○○路與文平路口」；「並扣得所竊
    之機車及所搶之手提包（均已發還被害人）」更正為「並扣
    獲其竊得之上開機車、搶得之前開手提包（已分別發還張文
    發、乙○○）及其所有之前開鑰匙1 支」；證據部分補充「
    被告於本院審理中之自白」外，餘均引用檢察官起訴書所載
    ，如附件。
三、核被告所為，係犯刑法第320 條第1 項之竊盜罪，及同法第
    325 條第1 項之搶奪罪。被告所犯上開2 罪間，犯意各別、
    行為互殊，觸犯構成要件相異之罪名，自應予以分論併罰。
    被告有上述之前科紀錄乙情，有臺灣高等法院被告前案紀錄
    表在卷可稽，其受有期徒刑執行完畢，5 年內故意再犯本件
    最重本刑為有期徒刑以上之2 罪，均為累犯，應依刑法第47
    條第1 項規定加重其刑。爰審酌被告為貪圖不法利益，竟以
    前開方式竊取、搶奪他人財物，所為實不足取，然念其犯後
    坦承犯行，態度良好，復參以被害人因此所受之損害，及其
    先前有多次犯竊盜罪經論罪科刑之紀錄等一切情狀，分別量
    處如主文所示之刑，並定其應執行刑，以示懲儆。扣案之鑰
    匙1 支，係被告所有、供竊取上開機車所用之物，業據其於
    本院審理中陳述在卷，爰依刑法第38條第1 項第2 款規定，
    併予宣告沒收。
據上論斷，應依刑事訴訟法第273 條之1 第1 項、第284 條之1
、第299 條第1 項前段、第310 條之2 、第454 條第2 項，刑法
第320 條第1 項、第325 條第1 項、第47條第1 項、第51條第5
款、第38條第1 項第2 款，刑法施行法第1 條之1 ，判決如主文
。
本案經檢察官陳麗琇到庭執行職務。
中    華    民    國    98    年    4     月    24    日
                  刑事第十庭    法  官  陳君杰
以上正本證明與原本無異。
如不服本判決應於收受判決後10日內向本院提出上訴書狀，並應
敘述具體理由。其未敘述上訴理由者，應於上訴期間屆滿後20日
內向本院補提理由書(均須按他造當事人之人數附繕本)「切勿逕
送上級法院」。
中    華    民    國    98    年    4     月    24    日
                                書記官  李承悌
附錄本判決論罪科刑法條全文：
刑法第320 條第1 項
意圖為自己或第三人不法之所有，而竊取他人之動產者，為竊盜
罪，處5 年以下有期徒刑、拘役或500 元以下罰金。
刑法第325 條第1 項
意圖為自己或第三人不法之所有，而搶奪他人之動產者，處6 月
以上5 年以下有期徒刑。
附件：
臺灣高雄地方法院檢察署檢察官起訴書
                                      98年度偵字第3865號
    被      告  丙○○  男  40歲（民國○○年○月○○日生）
                        住高雄市○鎮區○○路132之3號
                        國民身分證統一編號：Ｚ000000000號
上列被告因搶奪等案件，已經偵查終結，認應該提起公訴，茲將
犯罪事實及證據並所犯法條分敘如下：
            犯罪事實
一、丙○○前因毒品及竊盜等案件，經法院判刑確定，甫於民國
    97年10月10日假釋交付保護管束期滿視同執行完畢。仍不知
    悔改，復意圖為自己不法所有，並基於竊盜之犯意，於98年
    1 月27日11時許在高雄市○鎮區○○街1號前以自備鑰匙竊
    取勝泉機車行（即張文發）所有之車牌號碼YFS--571號重機
    車，得手後即另起為不法自己不法所有之意圖，騎乘該機車
    尋找行搶之做案目標，途經高雄縣鳳山市○○路與文平路口
    時見乙○○左手拿著手提包正整理嬰兒車不注意之際，動手
    搶奪乙○○之手提包（內有新台幣11700元、身分證、健保
    卡、金融卡等特），得手後即騎乘該機車逃逸，乙○○發現
    手提包遭搶，大聲呼喊搶劫，附近民眾黃聖文見狀即行追趕
    ，嗣丙○○於逃逸過程中在文鳳路與文濱路與邱學源所駕駛
    車牌號碼ZK-- 0511號自小客車發生車禍倒地受傷，然後拿
    手提包想再度逃逸，旋為黃聖文及乙○○追至防火巷通道當
    場制伏而送警查獲，並扣得所竊之機車及所搶之手提包（均
    已發還被害人）。
二、案經高雄縣政府警察局鳳山分局報告偵辦。
        證據並所犯法條
一、證據清單及待證事實
   ┌──┬───────────┬───────────────────┐
   │編號│   證 據 名 稱        │        待    證    事    實          │
   ├──┼───────────┼───────────────────┤
   │  一│被告鄭志雄之自白      │全部犯罪事實                          │
   ├──┼───────────┼───────────────────┤
   │  二│被害人乙○○、張文發於│證明被告於上揭時、地竊盜、搶奪之事實。│
   │    │警詢之指述            │                                      │
   ├──┼───────────┼───────────────────┤
   │  三│證人黃聖文於警詢中之供│證明被告於上揭時、地搶奪之事實。      │
   │    │述                    │                                      │
   ├──┼───────────┼───────────────────┤
   │  四│證人邱學源於警詢中之供│證明被告於上揭時、地搶奪之後發生車禍旋│
   │    │述                    │被逮捕之事實。                        │
   ├──┼───────────┼───────────────────┤
   │    │高雄縣政府警察局扣押筆│全部犯罪事實。                        │
   │  五│錄暨扣押物品目錄表、贓│                                      │
   │    │特認領保管單、照片、車│                                      │
   │    │輛尋獲電腦輸入單      │                                      │
   └──┴───────────┴───────────────────┘
二、核被告所為，係犯刑法第320條第1項及第325條第1項等罪嫌
    。被告所犯二罪間，犯意各別，行為亦殊，請分論併罰。又
    被告於有期徒刑執行完畢後5年內，故意再犯本有期徒刑以
    上之罪，為累犯，請依法加重其刑。
三、依刑事訴訟法第251條第1項提起公訴。
  此  致
臺灣高雄地方法院
中    華    民    國    98    年    2     月    18    日
                        檢  察  官   甲○○
上正本證明與原本無異
中    華    民    國    98    年    2     月    27    日
                        書  記  官   宋捷爽
中華民國刑法第325條
意圖為自己或第三人不法之所有，而搶奪他人之動產者，處六月
以上五年以下有期徒刑。
因而致人於死者，處無期徒刑或七年以上有期徒刑，致重傷者，
處三年以上十年以下有期徒刑。
第一項之未遂犯罰之。


司法院資訊處製作；財團法人民間司法改革基金會備份。
